【裁判字號】    98,交訴,2
【裁判日期】    981111
【裁判案由】    公共危險
【裁判全文】
福建金門地方法院刑事判決               98年度交訴字第2號
公  訴  人  福建金門地方法院檢察署檢察官
被      告  乙○○
上列被告因公共危險案件，經檢察官聲請簡易判決處刑（98年度
偵字第167號）），本院認不宜以簡易判決處刑，改依通常程序
審理，判決如下：
    主  文
乙○○駕駛動力交通工具肇事，致人受傷而逃逸，累犯，處有期
徒刑柒月。
    事  實
一乙○○甫因酒後駕車之公共危險案件，經本院以96年度城交簡
  字第35號判決有期徒刑4月，如易科罰金，以新臺幣（下同）
  1,000元折算1日確定，於民國97年3月19日易科罰金執行完畢
  ；猶不知審慎，於98年3月17日11時20分許，駕駛車牌號碼
  123-XE號砂石車，行經金門縣金沙鎮○○○路○段與何厝路口
  前，欲由環島北路三段左轉進入通往浦邊之產業道路時，適甲
  ○○騎乘車牌號碼855-PZD號機車，自同向車道左後方意欲超
  越乙○○所駕駛之砂石車，閃避不及，緊急煞車後滑倒，機車
  遭捲入砂石車之後方防捲裝置下，甲○○則緊急跳車因而受有
  頭部損傷、疑左顳骨骨折合併左內耳樻液、臉部及四肢擦傷、
  背部挫傷、胃糜爛等傷害(乙○○涉犯過失傷害部分未據起訴)
  。乙○○明知業已駕車肇事，並導致甲○○因此受傷，竟於下
  車查看後，未進行救護，反基於肇事逃逸之故意，將砂石車留
  置現場，自行離開現場。嗣經警循線查獲，始悉上情。
二案經金門縣警察局金湖分局報告福建金門地方法院檢察署檢察
  官偵查後聲請簡易判決處刑，本院改依通常程序審理。
    理  由
一證據能力部分：
(一)被告以外之人於審判外之陳述，雖不符合同法第159條之1至第
  159條之4之規定，但經當事人於審判程序同意作為證據，法院
  審酌該言詞陳述或書面陳述作成時之情況，認為適當者，亦得
  為證據，刑事訴訟法第159條之5第1項定有明文。本判決下列
  所引各被告以外之人於審判外之陳述，檢察官及被告均同意作
  為證據，本院審酌上開證據資料製作時之情況，尚無違法不當
  及證明力明顯過低之瑕疵，亦認為以之作為證據應屬適當，揆
  諸前開刑事訴訟法第159條之4規定，均有證據能力。
(二)依刑事訴訟法第158條之4規定，除法律另有規定外，實施刑事
  訴訟程序之公務員因違背法定程序取得之證據，其有無證據能
  力之認定，應審酌人權保障及公共利益之均衡維護。本案有關
  非供述證據部分，被告並不爭執其證據能力，本院亦查無證據
  證明係公務員違背法定程序所取得，而有害人權保障及公共利
  益之情形，依刑事訴訟法第158條之4反面解釋，認亦有證據能
  力。
二實體部分：
(一)訊據被告乙○○對於上揭犯罪事實坦承不諱，核與甲○○、李
  王秀英於警詢時，甲○○於檢察事務官詢問時之陳述相符，並
  有道路交通事故現場圖、調查報告表(一)(二)、現場照片38張、金
  門縣警察局金湖分局出具之職務報告書、診斷證明書各1份在
  卷可稽，足認被告自白與事實相符，本件事證明確，被告犯行
  堪以認定，應依法論科。
(二)核被告所為，係犯刑法第185條之4肇事遺棄罪。又被告有如犯
  罪事實欄所載之前科紀錄，甫於97年3月19日執行完畢之事實
  ，有臺灣高等法院被告前案紀錄表附卷可參，其於受有期徒刑
  之執行完畢後，5年以內故意再犯有期徒刑以上之本罪，為累
  犯，應依法加重其刑。爰審酌被告自承為國中肄業，知識程度
  不高，以到處打零工操作挖土機維生，惟現無工作待業中之生
  活狀況；已與被害人甲○○成立調解並賠償30萬元，有調解書
  影本1紙附卷可稽；於最後審理期日坦承罪行，態度尚稱良好
  等一切情狀，量處如主文所示之刑。
三依刑事訴訟法第299條第1項前段，刑法第185條之4、第47條第
  1項，判決如主文。
本案經檢察官陳明進到庭執行職務。
中    華    民    國    98    年    11    月    11    日
                  刑事庭  審判長法  官  康樹正
                                法  官  張珈禎
                                法  官  許嘉容
以上正本證明與原本無異。
如不服本判決，應於送達後10日內向本院提出上訴書狀，並應敘
述具體理由。如未敘述上訴理由者，應於上訴期間屆滿後20日內
向本院補提理由書狀（均須按他造當事人之人數附繕本）「切勿
逕送上級法院」。
                                書記官  徐振玉
中    華    民    國    98    年    11    月    11    日
附錄法條：
中華民國刑法第185條之4
駕駛動力交通工具肇事，致人死傷而逃逸者，處6月以上5年以下
有期徒刑。


司法院資訊處製作；財團法人民間司法改革基金會備份。
